臺灣臺北地方法院民事裁定
111年度小上字第75號
上  訴  人  陳挺立  

被  上訴人  新光產物保險股份有限公司

法定代理人  吳昕紘  



上列當事人間請求損害賠償事件，上訴人對於本院臺北簡易庭中
華民國111年4月27日110年度北小字第4291號第一審小額民事判
決提起上訴，本院裁定如下：
    主  文
上訴駁回。
第二審訴訟費用新臺幣1,500元由上訴人負擔。
    理  由
一、按對於小額程序之第一審裁判提起上訴，非以其違背法令為
    理由，不得為之，並應於上訴狀內記載上訴理由，表明原判
    決所違背之法令及其具體內容，暨依訴訟資料可認為原判決
    有違背法令之具體事實，民事訴訟法第436條之24第2項、第
    436條之25分別定有明文。所謂違背法令，係指依同法第436
     條之32第2項準用第468條所定判決不適用法規或適用不當
    、第469條第1款至第5款所定判決當然違背法令之情形。是
    當事人提起上訴，如以判決不適用法規或適用不當為理由，
    其上訴狀或理由書應具體指摘該判決所違背之法令條項，或
    有關解釋字號，或成文法以外之習慣或法理等及其具體內容
    ，暨係依何訴訟資料合於該違背法令之具體事實；如以判決
    有同法第469條第1款至第5款情形為理由，其上訴狀或理由
    書應表明該判決有合於各該條款規定情形之具體內容，及係
    依何訴訟資料合於該違背法令之具體事實。如未依上述方法
    表明，或其所表明者與上開法條規定不合時，即難認為已合
    法表明上訴理由，其上訴自非合法（最高法院71年台上字第
    314號裁判意旨參照）。
二、上訴意旨略以：被上訴人承保車輛之車損並非上訴人造成，
    此由上訴人小客車之車體為藍色，而被上訴人承保車輛之車
    損部位有明顯綠漆可以得證，況被上訴人稱車主表示有聽到
    很微弱的碰撞聲及碰撞感，下車察看發現車尾有新的車損，
    其徒憑車主之感覺及認定，便究責於上訴人，實有未當，爰
    提起上訴，請求廢棄原判決不利於上訴人之部分等語。惟觀
    諸上訴人所執上訴理由，至多僅屬對原審法院取捨證據、認
    定事實之職權行使指摘其不當，並未表明原判決所違背之法
    令及其具體內容，或具體指摘原判決有何不適用法規或適用
    不當之情形，亦未指明所違背之法規、法則或司法解釋，且
    就整體訴訟資料亦無從認定原判決有何違背法令之具體事實
    ，難認上訴人已於上訴狀內依法表明原判決如何具體違背法
    令，揆諸首揭規定及說明，應認上訴人提起本件上訴，未具
    備上訴之合法程式，本院即毋庸命其補正，爰逕以裁定駁回
    其上訴。
三、本件訴訟費用額確定為如主文第2項所示金額。
四、據上論結，本件上訴不合法，依民事訴訟法第436條之32第1
     項、第2項、第444條第1項前段、第436條之19、第95條、
    第78條，裁定如主文。　　　　
中　　華　　民　　國　　111 　年　　6 　　月　　21　　日
                  民事第四庭    審判長 法  官  蔡政哲 
                                       法  官  林承歆
                                       法  官  蕭涵勻
以上正本係照原本作成。
本裁定不得抗告。
中　　華　　民　　國　　111 　年　　6 　　月　　21　　日
                                       書記官  林立原